臺灣高等法院刑事裁定　　　　　　　　　 96年度抗字第941號
抗　告　人
即　受刑人　甲○○
　　　　　　　　　　（現在臺灣新竹監獄執行中）
上列抗告人因聲請減刑及定應執行刑案件，不服台灣台北地方法
院中華民國96年8月10日裁定（96年度聲減字第1926號），提起
抗告，本院裁定如下：
    主  文
原裁定關於如附表編號四與如附表編號五所示之罪定執行刑部分
撤銷。
如附表編號四與附表編號五所示之罪所處之刑，應執行有期徒刑
參年柒月，併科罰金新臺幣拾貳萬元，罰金如易服勞役，以新臺
幣參仟元折算壹日。
    理  由
一、原審裁定以：抗告人即受刑人甲○○因於附表所示時間犯毒
    品危害防制條例等罪，經分別判處如附表所示之刑，均經確
    定在案。茲檢察官以抗告人所犯如附表編號一、二、三、四
    之罪，其犯罪時間在中華民國九十六年四月二十四日以前，
    合於減刑條件，聲請予以減刑，並就如附表編號一、二、三
    部分定其應執行之刑，暨就附表編號四與編號五所示不應減
    刑之犯罪所處之刑，定其應執行之刑，經核尚無不合，因予
    准許，並依中華民國九十六年罪犯減刑條例第二條第一項第
    三款、第八條第一項、第三項、第十一條、第十二條，修正
    前刑法第四十二條第二項前段、第五十一條第五款，修正前
    罰金罰鍰提高標準條例第二條，現行法規所定貨幣單位折算
    新臺幣條例第二條各規定，裁定抗告人所犯如附表編號一、
    二、三、四所示之罪，均減刑詳如附表編號一、二、三、四
    所載。其中如附表編號一、二、三減得之刑，應執行有期徒
    刑一年四月，併科罰金新臺幣二萬五千元，罰金如易服勞役
    ，以新臺幣九百元即銀元三百元折算壹日。如附表編號四與
    附表編號五所示不應減刑之罪所處之刑，應執行有期徒刑三
    年七月，併科罰金新臺幣十二萬元，罰金如易服勞役，以新
    臺幣九百元即銀元三百元折算壹日，固非無見。
二、惟查：按被告行為後，九十四年二月二日修正公布之刑法，
    業於九十五年七月一日起施行，關於易服勞役之折算標準，
    刑法第四十二條第二項原規定：「易服勞役以一元以上三元
    以下折算一日。但勞役期限不得逾六個月。」。參照被告行
    為時即修正前罰金罰鍰提高標準條例第二條前段（現已刪除
    ）之規定，應就上開數額提高為一百倍折算一日，則被告行
    為時易服勞役之折算標準，係以銀元三百元即新台幣九百元
    折算一日。惟刑法修正後，刑法第四十二條第三項規定：「
    易服勞役以新台幣一千元、二千元、三千元折算1日。但勞
    役期限不得逾一年。」，比較新舊法結果，以修正後刑法第
    四十二條第三項前段之規定，較有利於抗告人，依刑法第二
    條第一項但書規定，應適用較有利於抗告人之新法；又法院
    辦理九十六年減刑案件應行注意事項第三十四點規定：「數
    罪併罰有二以上裁判，其易刑折算標準不同，均已確定，減
    刑後合併定執行刑時，其易刑之折算標準，依刑法第二條第
    一項但書意旨，擇最有利於受刑人之折算標準定之。」，亦
    採最有利於受刑人之規定，參以如附表編號四與附表編號五
    之罪，於未減刑前，經本院以九十六年度聲字第一三五四號
    裁定定其應執行刑為有期徒刑三年十月，罰金新台幣十二萬
    元，並諭知罰金如易服勞役，以新台幣三千元折算一日，有
    裁定書在卷為憑，足認減刑後合併定執行刑時，其易刑之折
    算標準，應依刑法第二條第一項但書意旨，擇最有利於受刑
    人之折算標準定之，始為妥適，乃原審法院就抗告人所犯附
    表編號四與附表編號五之罪定執行刑關於罰金刑部分，諭知
    如易服勞役，以新臺幣九百元即銀元三百元折算一日，不利
    於抗告人，尚有未洽。抗告人抗告意旨，執此指摘原裁定此
    部分不當（按抗告人對於原裁定其餘部分，未據提起抗告）
    ，為有理由，應由本院將此部分原裁定撤銷，並另為裁定如
    主文第二項所示。
據上論斷，應依刑事訴訟法第四百十三條後段，中華民國九十六
年罪犯減刑條例第二條第一項第三款、第十一條，刑法第四十二
條第三項、第五十一條第七款，修正前刑法第五十一條第五款，
裁定如主文。
中　　華　　民　　國　　96　　年　　9 　　月　　12　　日
　　　　　　　　　刑事第十七庭　審判長法　官  趙功恆
　　　　　　　　　　　　　　　　　　  法　官  陳憲裕
　　　　　　　　　　　　　　　　　　  法　官  高明哲
以上正本證明與原本無異。
不得再抗告。
                                      書記官  梁淑時
中　　華　　民　　國　　96　　年　　9 　　月　　12　　日
